【裁判字號】    91,訴,3033
【裁判日期】    920711
【裁判案由】    給付管理費
【裁判全文】
臺灣高雄地方法院民事判決  九十一年度訴字第三○三三號
    原      告  國賓山水名廈管理委員會
    法定代理人  丙○○
    訴訟代理人  乙○○
    被      告  財團法人中國平信徒傳道會
    法定代理人  甲○○
                送達代收人  陳.
右當事人間給付管理費事件，本院判決如左：
    主    文
被告應給付原告新台幣伍拾貳萬貳仟肆佰伍拾元，及自民國九十二年四月二十四日起
至清償日止，按年息百分之五計算之利息。
訴訟費用由被告負擔。
    事    實
甲、原告方面：
  一、聲明：求為判決如主文所示。
  二、陳述：被告積欠大樓自八十七年六月一日至九十一年九月三十日止之管理費共
      五十二萬二千四百五十元，屢經催討均不獲清償，爰依法請求給付。
  三、證據：提出土地及建物登記謄本、計算書、開會通知、議案為證。
乙、被告方面：
  一、聲明：請求駁回原告之訴。
  二、陳述：
    (1)本法人雖經合法推選甲○○為董事長，惟因董事劉國華反悔，而有確認董事關
      係不存在之訴訟，在尚未裁判前，其對法定代理人之資格影響甚鉅，是應停止
      訴訟。
    (2)本法人自八十七年六月一日起停用系爭房屋後，至今仍閑置無用，是請求以半
      價收取管理費或待房屋出租有收益時，再分期攤還。
    理    由
一、按「被上訴人股份有限公司之法定代理人翁全崑係五十八年股東常會於五十八年
    六月八日選舉為董事，同月廿二日經董監事聯席會推舉為董事長，有議事錄可稽
    。雖上訴人另案曾提起宣告無效及撤銷之訴，但在未就勝訴之確定判決前，究難
    謂上項決議為當然無效。翁全崑之為董事及董事長縱尚未向主管機關登記，亦僅
    不得對抗善意之第三人，究不能謂其未經登記，即不生效。如將來法院撤銷其決
    議，與訴訟程序之效力，不生影響。」最高法院六十年度台上字第三三四三號判
    決、臺灣高等法院暨所屬法院六十一年度法律座談會足資參照。查本件被告原法
    定代理人黃英業於八十五年十一月二十九日去世，嗣被告董事會乃於八十六年二
    月間推選甲○○為法定代理人，有該董事會紀錄在卷足參，雖訴外人劉國華即該
    法人董事對該決議提起確認董事關係不存在之訴，惟在訴外人劉國華未獲勝訴判
    決確定前，究不可謂甲○○與被告間之董事委任關係不存在，是揆諸上開裁判及
    座談會意旨，本件原告起訴之前（起訴之日為九十一年十月十五日），被告既已
    重新選任甲○○為董事長，在甲○○為被告董事長之委任關係經法院判決不存在
    確定之前，自應以當選之董事長即甲○○為被告之法定代理人進行訴訟，故被告
    請求停止訴訟程序，即無所據，先予敘明。
二、原告起訴主張：被告積欠國賓山水名廈自八十七年六月一日至九十一年九月三十
    日止之管理費共五十二萬二千四百五十元，屢經催討均不獲清償，爰依公寓大廈
    管理條例之規定請求被告給付等語。被告則以：被告自八十七年六月一日起停用
    系爭房屋後，至今仍閑置無用，是請求以半價收取管理費或待房屋出租有收益時
    ，在分期攤還等語資為抗辯。
三、本件原告主張被告積欠管理費之事實，已據其提出土地及建物登記謄本、計算書
    、開會通知、議案為證，並為被告所不爭執，是原告此部份之主張堪信為真，又
    被告雖另以前揭情詞置辯，惟被告上開所請延後分期清償或減半清償，為原告所
    不同意，而被告又未能提出有何得請求原告延後或減半清償之依據，則被告所辯
    ，即無足採。
四、按「區分所有權人或住戶積欠應繳納之公共基金或應分擔或其他應負擔之費用已
    逾二期或達相當金額，經定相當期間催告仍不給付者，管理負責人或管理委員會
    得訴請法院命其給付應繳之金額及遲延利息。」公寓大廈管理條例第二十一條定
    有明文。又遲延之債務，以支付金錢為標的者，債權人得請求依法定利率計算之
    遲延利息，民法第二百三十三條第一項前段亦有明定。查被告積欠原告八十七年
    六月一日起至九十一年九月止之管理費，經原告起訴請求至今，仍未清償，從而
    ，原告依上開規定請求被告給付原告所積欠之大廈管理費五十二萬二千四百五十
    元，及自起訴狀繕本送達翌日即九十二年四月二十四日起至清償日止，按年息百
    分之五計算之利息，為有理由，應予准許。
五、據上論結，本件原告之訴為有理由，依民事訴訟法第七十八條，判決如主文。
中      華      民      國    九十二    年      七      月      十一    日
                              臺灣高雄地方法院民事第二庭
~B法      官  楊國祥
右為正本係照原本作成。
如不服本判決，應於送達後廿日內，向本院提出上訴狀並表明上訴理由，如於本
送達前提起上訴者，應於判決送達後十日內補提上訴理由書（須附繕本）。
中      華      民      國    九十二    年      七      月     十一     日
~B法院書記官  光聰


司法院資訊處製作；財團法人民間司法改革基金會備份。
